【裁判字號】    98,上訴,1138
【裁判日期】    981203
【裁判案由】    違反毒品危害防制條例等
【裁判全文】
臺灣高等法院高雄分院刑事判決        98年度上訴字第1138號
上  訴  人
即  被  告  乙○○
選任辯護人  柳聰賢律師
上列上訴人因違反毒品危害防制條例等案件，不服臺灣屏東地方
法院97年度訴字第1052號中華民國98年5 月14日第一審判決（起
訴案號：臺灣屏東地方法院檢察署97年度偵緝字第211 、212 、
213 號），提起上訴，本院判決如下：
    主  文
原判決撤銷。
乙○○犯非法寄藏爆裂物罪，處有期徒刑伍年貳月，併科罰金新
台幣伍萬元，罰金如易服勞役以新台幣壹仟元折算壹日。褫奪公
權貳年。扣案之如附表三編號5 所示之爆裂物貳顆沒收；又共同
製造第二級毒品，處有期徒刑柒年陸月，褫奪公權肆年。扣案如
附表二編號16-1、17、27、29-1、31-2所示之含有甲基安非他命
成分之物均沒收銷燬之；扣案如附表一、附表二編號1 至15、16
-2、18至26、28、29-2、30、31-1、31-3、32至34、附表三編號
1 至4 及編號9 所示之物，均沒收。應執行有期徒刑拾壹年，併
科罰金新台幣伍萬元，罰金如易服勞役以新台幣壹仟元折算壹日
。褫奪公權肆年。扣案如附表二編號16-1、17、27、29-1、31-2
所示之含有甲基安非他命成分之物均沒收銷燬之；扣案如附表一
、附表二編號1 至15、16-2、18至26、28、29-2、30、31-1、31
-3、32至35、附表三編號1至5及編號9所示之物，均沒收。
    事  實
一、乙○○係屏東縣屏東市民代表會第16屆市民代表，明知具有
    殺傷力之爆裂物，為槍砲彈藥刀械管制條例所管制之違禁物
    ，未經許可不得寄藏、持有；其於民國95年6 月某日，基於
    寄藏爆裂物之犯意，在屏東縣屏東市○○○街332 號之住處
    內，受友人楊東明之委託寄放，代為保管藏置具有殺傷力之
    如附表三編號5 所示之土造爆裂物2 顆而加以持有之；嗣於
    95年11月22日為警在上開住處逕行搜索進而查獲如附表三編
    號5 所示之爆裂物2 顆。
二、乙○○復於95年5 月初間因從事競選工作而與前去參與幫忙
    選舉事務之甲○○、謝少秦、吳龍奇認識。乙○○為牟取暴
    利，竟謀議與真實姓名年籍不詳綽號「幼齒」之成年男子共
    同製造第二級毒品甲基安非他命，由「幼齒」提供毒品原料
    鹽酸麻黃素，再由乙○○負責相關提供資金、場地及人力負
    責製造甲基安非他命之工作，乙○○即於95年10月下旬某日
    以每日新臺幣（下同）1,000 元之報酬僱用甲○○參與，並
    約定全數工作完成後可獲取約5 萬元之酬勞，惟甲○○見所
    需搬運之機具過多恐獨力無法負荷，遂向乙○○提議可再僱
    用人力，經乙○○同意後，甲○○於95年11月上旬某日再邀
    同吳龍奇、謝少秦以日薪1,000 元之代價受僱於乙○○共同
    參與製造甲基安非他命，乙○○另提供甲○○門號00000000
    00號行動電話SIM 卡作為製毒時與乙○○所有使用之門號00
    00000000號行動電話之聯絡工具。乙○○、「幼齒」及甲○
    ○、吳龍奇、謝少秦（以上3 人分別經原審法院以96年度訴
    字第92號判決有期徒刑4 年8 月、4 年2 月、4 年確定在案
    ）等人明知甲基安非他命係毒品危害防制條例第2 條第2 項
    第2 款所規定之第二級毒品，不得非法製造及持有，竟共同
    基於製造甲基安非他命之犯意聯絡，先於95年11月6 日由乙
    ○○指示甲○○帶同吳龍奇、謝少秦前往乙○○向不知情之
    黃進益承租位於屏東縣高樹鄉○○村○○路天武宮對面之蓮
    霧園整理工寮，並搭設黑色圍網，以預備作為甲基安非他命
    第一階段鹵化（或稱氯化）之場所（下稱甲地）；再於95年
    11月10日晚間乙○○指示甲○○、吳龍奇、謝少秦前往屏東
    市瑞光夜市大門口向「幼齒」拿取製造甲基安非他命之原料
    麻黃素及乙○○向不知情之鍾錦富、蘇素霞所承租之位於屏
    東縣屏東市○○路213 之9 號處所之大門鑰匙（下稱乙地）
    ，繼於翌日（11日）上午，甲○○駕駛搭載吳龍奇、謝少秦
    前往乙地及乙○○位於屏東縣屏東市○○○街332 號之住所
    （下稱丙地）搬運攪拌器具、化學藥劑等製毒原料及工具至
    甲地工寮內，並依乙○○現場之指示擺設器具後，由乙○○
    提供製造甲基安非他命之技術，並指導甲○○、吳龍奇、謝
    少秦如何操作及利用如附表一所示之器具如攪拌機、真空馬
    達、電風扇、塑膠桶、濾紙及原料如丙酮、乙醚等化學物品
    ，共同先取「幼齒」所提供部分之鹽酸麻黃素以氯化、浸泡
    、發酵、過濾、清洗、風乾等氯化過程製成去甲麻黃素（半
    成品），期間甲○○、謝少秦、吳龍奇3 人並輪流在工寮外
    把風以防人發覺，同日下午再將上開粉末狀之去甲麻黃素搬
    運至乙地置放；復於95年11月13日約7 、8 時許，乙○○、
    甲○○、謝少秦、吳龍奇於乙地利用如附表二所示之量杯、
    攪拌棒、溫度計、夾鏈袋、磅秤、濾瓶、濾網、漏斗、攪拌
    器、搖台（氫化反應器）、氫氣瓶、鋼鍋、塑膠桶、真空馬
    達等器具及氫氧化鈉、甲劑、濃鹽酸等原料以進行第二階段
    氫化反應，並將氫化階段之產物即黑色甲基安非他命水溶液
    （俗稱黑水）加入食鹽後靜置，由乙○○予以置冰箱冰存以
    進行第三階段之純化產出甲基安非他命結晶，於製程中甲○
    ○、謝少秦、吳龍奇除攪拌、倒入調配化學藥劑外，尚負責
    搬運化學藥劑、馬達、鍋桶等器物及清洗濾瓶等周邊工作，
    產出物另由「幼齒」取走。乙○○、甲○○、謝少秦、吳龍
    奇接續於95年11月20日以「幼齒」前次提供所剩餘鹽酸麻黃
    素先於甲地完成第一階段之鹵化階段，再於翌日（21日）將
    去甲麻黃素搬運至乙地完成第二、三階段之氫化、純化階段
    。甲○○於共同製造甲基安非他命之過程中，已獲取乙○○
    給付之5 日共5,000 元之工作報酬。
三、嗣於95年11月22日中午12時30分許，乙○○指示甲○○、謝
    少秦、吳龍奇將冰箱內粉末倒於白報紙上舖在乙地3 樓上以
    電風扇烘乾，迨於下午1 時20分許時正欲離開之際，為法務
    部調查局南部地區機動工作組會同高雄市警察局新興分局、
    海岸巡防署臺灣查緝隊人員當場查獲，並對於甲地、乙地逕
    行搜索，復分別扣得如附表一、二所示之製造甲基安非他命
    之原料、化學藥劑、器具、甲基安非他命成品（結晶半桶）
    、半成品；乙○○係於95年11月22日下午2 時13分由警方持
    臺灣高雄地方法院檢察署檢察官核發之拘票於屏東縣屏東市
    ○○路東山寺門口拘提到案，並逕行搜索乙○○位於丙地之
    住處及乙○○所駕駛之車牌號碼為9895－MH之自用小客車，
    並當場分別扣得如附表三所示之物，始查獲上情。至乙○○
    則經臺灣屏東地方法院檢察署於96年1 月17日發佈通緝，迄
    於97年6 月10日始至臺灣屏東地方法院檢察署歸案。
四、案經法務部調查局南部地區機動工作站報告臺灣屏東地方法
    院檢察署檢察官偵查起訴及高雄市政府警察局新興分局報告
    臺灣高雄地方法院檢察署檢察官呈請臺灣高等法院高雄分院
    檢察署檢察長核轉同署檢察官併案審理。
    理  由
壹、本件傳聞證據之證據能力審查部分：
一、按鑑定人由審判長、受命法官或檢察官就下列之人選任1 人
    或數人充之：(一)就鑑定事項有特別知識經驗者。(二)經政府機
    關委任有鑑定職務者；鑑定之經過及其結果，應命鑑定人以
    言詞或書面報告；法院或檢察官得囑託醫院、學校或其他相
    當之機關、團體為鑑定，或審查他人之鑑定，並準用第203
    條至第206 條之1 規定，刑事訴訟法第198 條、第206 條第
    1 項、第208 條第1 項分別定有明文。
  (1)本件卷附95年12月14日調科壹字第09522214190 號法務部調
    查局鑑定書，雖係被告以外之人於審判外之書面陳述，然法
    務部調查局係臺灣高等法院檢察署關於毒品種類、成份之概
    括選任鑑定機關，此有臺灣屏東地方法院檢察署94年6 月23
    日屏檢瑞文字第0941000254號函附之「臺灣高等法院檢察署
    檢察長及本署檢察長概括選任鑑定人（機關）名冊」足參，
    則上開毒品鑑定通知書，係囑託機關鑑定之書面報告，為刑
    事訴訟法第159 條第1 項規定所定之例外情形，應有證據能
    力。
  (2)本件卷附96年1 月23日刑偵五字第0960012620號內政部警政
    署刑事警察局鑑驗通知書，雖係被告以外之人於審判外之書
    面陳述，然內政部警政署刑事警察局係臺灣高等法院檢察署
    關於爆裂物鑑定之概括選任鑑定機關，此有臺灣屏東地方法
    院檢察署94年6 月23日屏檢瑞文字第0941000254號函附之「
    臺灣高等法院檢察署檢察長及本署檢察長概括選任鑑定人（
    機關）名冊」足參，則上開爆裂物鑑驗通知書，亦屬囑託機
    關鑑定之書面報告，為刑事訴訟法第159 條第1 項規定所定
    之例外情形，應有證據能力。
二、被告於95年11月23日之警詢筆錄及如附表三編號5 所示爆裂
    物2 顆有無證據能力部分：
  (1)本案被告係於95年11月22日下午2 時13分許，為警方持臺灣
    高雄地方法院檢察署檢察官所核發之拘票，在屏東縣屏東市
    ○○路東山寺門口拘提到案，並逕行搜索乙○○所駕駛之車
    牌號碼為9895－MH之自用小客車及其位於丙地之處所，並分
    別扣得如附表三所示之物，均有依法製作搜索筆錄、扣押筆
    錄，臺灣高雄地方法院檢察署檢察官復於95年11月24日依法
    發文報告臺灣高雄地方法院，臺灣高雄地方法院並准予備查
    在案，此有臺灣高雄地方法院檢察署95年度逕搜字第21號卷
    宗、臺灣高雄地方法院95年度急搜字第49號卷宗附卷可證；
    惟查，被告於95年11月22日之時為屏東市民代表會代表，該
    時間正值屏東市民代表會議會期間，此有被告提出之屏東縣
    屏東市民代表會第十六屆第一次定期大會議事日程表影本、
    屏東縣屏東市民代表會95年12月7 日屏市代議字第09500010
    65號函文、96年1 月26日屏市代議字第0960000106號函文、
    定期大會議事日程表、會期議程表、出席簽到紀錄簿各1 份
    附卷可參（見97年度偵緝字第211 號卷第6 至32頁、見95年
    度聲羈字第333 號卷第11頁），合先敘明。
  (2)按直轄市議員、縣（市）議員、鄉（鎮、市）民代表除現行
    犯、通緝犯外，在會期內，非經直轄市議會、縣（市）議會
    、鄉（鎮、市）民代表會之同意，不得逮捕或拘禁，地方制
    度法第51條定有明文。故被告於95年11月22日經臺灣高雄地
    方法院檢察署檢察官核發拘票拘提時，該署檢察官並未經市
    民代表會之同意，故該部分拘提自非合法，此有原審95年度
    聲羈卷第333 號卷宗在卷可稽；又按有下列情形之一者，檢
    察官、檢察事務官、司法警察官或司法警察，雖無搜索票，
    得逕行搜索住宅或其他處所；(1)因逮捕被告、犯罪嫌疑人或
    執行拘提、羈押，有事實足認被告或犯罪嫌疑人確實在內者
    。(2)因追躡現行犯或逮捕脫逃人，有事實足認現行犯或脫逃
    人確實在內者。(3)有明顯事實足信為有人在內犯罪而情形急
    迫者。檢察官於偵查中確有相當理由認為情況急迫，非迅速
    搜索，24小時內證據有偽造、變造、湮滅或隱匿之虞者，得
    逕行搜索，或指揮檢察事務官、司法警察官或司法警察執行
    搜索，並層報檢察長；前二項搜索，由檢察官為之者，應於
    實施後三日內陳報該管法院；由檢察事務官、司法警察官或
    司法警察為之者，應於執行後三日內報告該管檢察署檢察官
    及法院。法院認為不應准許者，應於五日內撤銷之。第1 項
    、第2 項之搜索執行後未陳報該管法院或經法院撤銷者，審
    判時法院得宣告所扣得之物，不得作為證據，刑事訴訟法第
    131 條定有明文。查本案被告係在屏東縣屏東市○○路東山
    寺門口為警持拘票拘提到案，但逕行搜索乙○○之處所為屏
    東縣屏東市○○○街332 號（即丙地），其顯非因執行拘提
    而有事實足認被告或犯罪嫌疑人確實在內者（丙地），而被
    告亦非現行犯，警方亦非因追躡現行犯或逮捕脫逃人，有事
    實足認現行犯或脫逃人確實在內者或有明顯事實足信為有人
    在內犯罪而情形急迫者，是上開逕行搜索，顯與前開法律規
    定不符，故上開逕行搜索於法亦有未合之處。
  (3)至被告於95年11月22日晚間6 時15分將被告帶至法務部調查
    局南部地區機動工作組製作筆錄，當日被告拒絕夜間訊問，
    故警方並未進行訊問，直至隔日即95年11月23日上午10時15
    分方進行訊問，並有被告所委任之許龍生律師到場進行辯護
    ，此有調查筆錄1 份在卷可證（見高雄市政府警察局新興分
    局刑案偵查卷宗第4 至8 頁背面）。惟被告於上開警詢時，
    先有拒絕夜間訊問，且於95年11月23日上午10時15分第二次
    警詢時亦有選任辯護人許龍生律師到場進行辯護，其既行使
    拒絕陳述之權利，且有律師在場執行職務，是被告之上開警
    詢中之陳述應係出於自由意志所為而非出於強暴、脅迫、利
    誘、疲勞訊問、違法羈押或有何不正方法所得；且按，除法
    律另有規定外，實施刑事訴訟程序之公務員因違背法定程序
    取得之證據，其有無證據能力之認定，應審酌人權保障及公
    共利益之均衡維護，刑事訴訟法第158 條之4 定有明文。又
    刑事訴訟，係以確定國家具體之刑罰權為目的，為保全證據
    並確保刑罰之執行，於訴訟程序之進行，固有許實施強制處
    分之必要，惟強制處分之搜索、扣押，足以侵害個人之隱私
    權及財產權，若為達訴追之目的而漫無限制，許其不擇手段
    為之，於人權之保障，自有未周；故基於維持正當法律程序
    、司法純潔性及抑止違法偵查之原則，實施刑事訴訟程序之
    公務員不得任意違背法定程序實施搜索、扣押；至於違法搜
    索、扣押所取得之證據，若不分情節，一概以程序違法為由
    ，否定其證據能力，從究明事實真相之角度而言，難謂適當
    ，且若僅因程序上之瑕疵，致使許多與事實相符之證據，無
    例外地被排除而不用，例如案情重大，然違背法定程序之情
    節輕微，若遽捨棄該證據不用，被告可能逍遙法外，此與國
    民感情相悖，難為社會所接受，自有害於審判之公平正義。
  (4)因此，對於違法搜索、扣押所取得之證據，除法律另有規定
    外，為兼顧程序正義及發現實體真實，應由法院於個案審理
    中，就個人基本人權之保障及公共利益之均衡維護，依比例
    原則及法益權衡原則，予以客觀之判斷，亦即宜就違背法定
    程序之程度、違背法定程序時之主觀意圖（即實施搜索、扣
    押之公務員是否明知違法並故意為之）、違背法定程序時之
    狀況（即程序之違反是否有緊急或不得已之情形）、侵害犯
    罪嫌疑人或被告權益之種類及輕重、犯罪所生之危險或實害
    、禁止使用證據對於預防將來違法取得證據之效果、偵審人
    員如依法定程序，有無發現該證據之必然性、證據取得之違
    法對被告訴訟上防禦不利益之程度等情狀予以審酌，以決定
    應否賦予證據能力（最高法院93年台上字第664 號判例要旨
    參照）。綜合前述情節及案發當時客觀情狀以觀，實施本案
    拘提、搜索、扣押之公務員主觀上尚難謂有何明知違法卻猶
    仍故意實施搜索之情事，即並非出於惡意，且扣案之爆裂物
    經送鑑驗後，認為均具殺傷力（詳後述），確屬槍砲彈藥刀
    械管制條例所規定列管之物，堪認係認定本案犯罪之重要證
    據，被告倘未經許可而寄藏、持有，將對不特定大眾之生命
    、身體安全構成威脅，而危害公共利益非輕，若逕將搜索所
    得之爆裂物完全排除不用，無論對於本案或其他相類似之案
    件，將對於社會安全及公共利益之產生重大不利之影響。綜
    上，本院衡酌上開拘提、搜索實施程序之公務員雖有違背法
    定程序，惟考量本件被告上開警詢筆錄及查獲之爆裂物2 顆
    為政府公告查禁之違禁物，對於社會秩序安全影響甚鉅，經
    審酌人權保障及公共利益之均衡維護，認被告於95年11月23
    日之警詢筆錄及本案扣案如附表三編號5 所示之爆裂物2 顆
    均具有證據能力，均得為本案之證據。
三、按被告以外之人於偵查中向檢察官所為之陳述，除顯有不可
    信之情況者外，得為證據，刑事訴訟法第159 條之1 第2 項
    亦有明文，而該條之立法理由係認被告以外之人（包括證人
    、鑑定人、告訴人、被害人及共同被告等）之陳述如在法官
    面前為之，因其任意陳述之信用性係在已受確定保障之情況
    下所為，自得作為證據。而現階段刑事訴訟法規定檢察官代
    表國家偵查犯罪、實施公訴，依法其有訊問被告、證人及鑑
    定人之權，證人、鑑定人且須具結，而實務運作時，檢察官
    偵查中向被告以外之人所取得之陳述，原則上均能遵守法律
    規定，不致違法取供，其可信度極高，職是，被告以外之人
    前於偵查中已具結而為證述，除反對該項供述得具有證據能
    力之一方，已釋明「顯有不可信之情況」之理由外，即不宜
    遽指該證人於偵查中之陳述不具證據能力。本件證人即另案
    被告甲○○、謝少秦、吳龍奇於偵查中在檢察官前所為陳述
    ，已經依法具結，另被告及選任辯護人復未曾提及檢察官在
    偵查時有何不法取供致證人證詞顯不可信之情事，是其等於
    偵查中之證述，自得採為本件證據。
四、按被告以外之人於審判外之陳述，雖不符前四條之規定，而
    經當事人於審判程序同意作為證據，法院審酌該言詞陳述或
    書面陳述作成時之情況，認為適當者，亦得為證據，刑事訴
    訟法第159 條之5 第1 項定有明文。本件檢察官、被告之選
    任辯護人及被告於本院準備程序時，已表示對下列所引證據
    屬被告以外之人在審判外陳述之傳聞證據部分，除上開一、
    二、三項所列之證據外，餘均同意作為證據。本院斟酌上開
    證據並無違法取得之情事，亦無證明力明顯過低之情形，依
    各該審判外供述證據製作當時之過程、內容、功能等情況，
    加以綜合判斷，認具備合法可信之適當性保障，認為作為本
    件被告乙○○認定犯罪有無之證據亦屬適當，是均得採為本
    件論斷之證據。
貳、認定被告犯罪之證據及理由部分：
一、訊據上訴人即告被告乙○○固不否認有幫助姓名年籍不詳綽
    號「幼齒」之成年男子代為租用上開房屋、蓮霧園轉租供其
    製造安非他命，惟辯稱：伊僅係為賺取每月2,000 元之租金
    價差，始代為租得製造毒品之房屋場地，伊不懂如何製造甲
    基安非他命，並未參與他們製造甲基安非他命之過程，縱有
    涉及，情節亦非重大云云。另矢口否認有何寄藏爆裂物之犯
    行，辯稱：伊並不知本案查獲之爆裂物為楊東明所放置，亦
    不知該爆裂物係放置在住處內云云。
二、犯罪事實一部份：
  (一)被告於95年11月23日警詢時已自承警方在其位於屏東縣屏東
    市○○○街332 號之住處搜索查扣之「疑似不明爆裂物」貳
    顆，係幾個年輕朋友在某次廟會中與他人發生衝突，預備做
    為尋仇滋事用，經其勸阻、並沒收後，放在其家中代為保管
    等語不諱（見高雄市政府警察局新興分局高市警新分偵字第
    0960029645號卷刑案偵查卷宗第9 頁）。至被告事後於原審
    及本院審理時雖辯稱：其並不知道家中有爆裂物，直至被警
    方查獲才知道有爆裂物置於家中云云，惟倘如被告所辯屬實
    ，其又如何於第一次警詢時即主動向警方陳述有關如附表三
    編號5 所示之爆裂物係因何故置放在其家中等情，是被告上
    開所辯，顯係事後卸責之詞，並無可信。又被告在偵查中亦
    供稱：大約95年6 月間某日，有次楊東明在廟會和別人打架
    ，他們準備拿爆裂物去，伊勸他們不要鬧事，爆裂物不要拿
    出去，所以才會放在伊家中等語。且證人楊東明在原審中亦
    證稱：伊曾將2 顆自已裝造的爆裂物置放在被告住處，時間
    不太記得了等語（原審卷第264 至267 頁背面）。雖證人楊
    東明亦證稱：伊將該2 顆爆裂物自行置放在被告乙○○住處
    內，並未告知被告，被告並不知情云云。惟爆裂物係槍砲彈
    藥刀械管制條例所管制之違禁物，政府查禁甚嚴，非法持有
    寄藏，刑罰甚重。衡情，若非經告知被告並徵得被告之同意
    ，證人楊東明豈會任意將此違禁物置放在在被告家中，且長
    時間未取回，陷被告於遭警查獲持有爆裂物而受刑罰處罰之
    危險中，是證人楊東明上開證述顯係偏袒迴護被告，自非可
    採。
  (二)且有關被告寄藏上開2 顆爆裂物之犯行，復有警方於丙地所
    扣案如附表三編號5 所示之爆裂物2 顆附卷可證。再上開爆
    裂物查扣後，經送內政部警政署刑事警察局以X 光檢視後，
    採遙控拆解鑑驗鑑定結果：送驗證物：(1)編號01爆裂物，重
    621.6 公克，直徑約15.2公分，外露爆芯25公分。經X 光透
    視及拆解檢視，係內部填塞黑色粒狀物（重66.1公克）、一
    枚大高空煙火球（直徑約6.8 公分）、貳枚小高空煙火球（
    直徑約6 公分）、玻璃碎片並以總長45公分爆芯（外露爆芯
    25公分）插入內部為爆引，外部則以報紙包紮後再以透明膠
    帶包裹。經取樣1 公克檢出碳粉、磷、過氯酸鉀、硝酸鉀等
    成分，認係煙火類火藥屬點火式爆裂物，認具殺傷力。(2)編
    為02爆裂物，重615.3 公克，直徑約14.4公分，外露爆芯
    11.5公分。經X 光透視及拆解檢視，係內部填塞黑色粒狀物
    （重90.6公克）、貳枚大高空煙火球（直徑約6.8 公分）、
    1 枚小高空煙火球（直徑約6 公分）、玻璃碎片並以總長24
    .5公分爆芯（包括外露爆芯11.5公分）插入內部為爆引，外
    部則以報紙層層包紮後再以透明膠帶包裹。經取樣1 公克檢
    出碳粉、磷、過氯酸鉀、硝酸鉀等成分，認係煙火類火藥屬
    點火式爆裂物，認具殺傷力，此有上開爆裂物之扣押筆錄、
    扣押物品目錄表、內政部警政署刑事警察局96年1 月23日刑
    偵五字第0960012620號鑑驗通知書各1 份在卷可參（見高市
    警新分偵字第32971 號卷第50至54頁、96年度偵字第7209號
    卷第5 頁）。從而，被告確有於95年6 月某日，基於寄藏爆
    裂物之犯意，在屏東縣屏東市○○○街332 號之住處內，受
    楊東明委託寄放，代為保管藏置具有殺傷力之如附表三編號
    5 所示之土造爆裂物2 顆而加以持有之事實，應堪認定。
  (三)又查，有關爆裂物之認定：(1)依據刑法上爆裂物之認定：所
    謂爆裂物，係指具有爆發性，且具有破壞力，可於瞬間將人
    及物殺傷或毀壞而言（22上4131判例）。(2)另依據鑑驗實務
    上之認定：爆裂物必須同時具備有發火物、火（炸）藥及目
    的為利用其爆發（裂）性來殺傷力或物，才可認定為爆裂物
    。(3)本案送驗證物因具有發火物、火（炸）藥及目的為利用
    其爆發（裂）性來殺傷力或物，故認定為爆裂物；另有關殺
    傷力部分：實務上有關殺傷力之標準，通常以彈丸單位面積
    動能達到20焦耳，但僅是用於槍彈之鑑定殺傷力標準，然爆
    裂物殺傷力之認定並不是用以20焦耳為衡量依據；本局在鑑
    驗爆裂物是否具有殺傷力，係依據司法院秘書長81年6 月11
    日第06985 號函示對殺傷力認定標準為：「在最具威力之適
    當距離，彈丸可以穿入人體皮肉層之動能為基準」，故只要
    送驗之爆裂物達此標準及認定具有殺傷力，此有內政部警政
    署刑事警察局97年9 月30日刑偵五字第0970140636號函文1
    份附卷可參（見原審卷第160 頁）。故本案之「爆裂物」雖
    未能像槍砲類測出之動能基準，但刑事警察局依該「爆裂物
    」之火藥量用量、其內容物，認定「爆裂物」如爆炸時有可
    達殺傷力之動能基準，自不能僅以「爆裂物」之動能基準未
    能測出或未經實際試爆，遽謂不能證明該「爆裂物」具有殺
    傷力。是被告抗辯本件扣案之爆裂物並未經實際試爆，故並
    無法認定具有殺傷力云云，顯無可採。
  (四)又證人即內政部警政署就本案扣案之爆裂物實施鑑測之鑑定
    人李應琪於原審審理時到庭就本件爆裂物如何經鑑定認為係
    具殺傷力之爆裂物之過程，具結證稱：「（爆裂物主要組成
    零件為何？）炸藥跟發火物。就爆裂的部分是指火炸藥、雷
    管、制式導火索」、「（被告的爆裂物是你鑑定的？）是的
    」、「（爆裂物裡面有無雷管、導火索？）裡面有火藥及鞭
    炮芯，鞭炮芯是代用的導火索」、「（有沒有雷管、制式的
    導火索？）爆裂物內不一定要有雷管，因為雷管一般是用在
    制式的炸藥裡面，制式導火索只是爆裂物的主要零組件，但
    製成爆裂物不一定要制式導火索，用一般的導火索也可以」
    、「（這兩顆爆裂物有無雷管？）沒有」、「（制式導火索
    和鞭炮芯有何不同？）制式導火索一般用來引爆雷管，做火
    藥不用用到雷管，只要一般導火索就可以了。制式導火索和
    一般導火索都是用來引導火焰，制式的雷管必須用制式的導
    火索才能引燃，一般黑色火藥只要用一般導火索就可以了」
    、「（形狀、質料有何區別？）這些東西和這兩顆是否為爆
    裂物沒有關係。制式導火索用的材料和一般鞭炮芯做的材料
    ，都是用黑色火藥製成的，若要知道更詳細的製成材料麻煩
    去問製造的公司」、「（這兩顆爆裂物是否有實際試爆？）
    沒有」、「（鑑定書內寫黑色粒狀物化驗出來是何材質？）
    有碳粉、磷、過氯酸鉀、硝酸鉀等成份」、「（鑑定書內說
    這兩顆都是煙火類的火藥？）根據局內鑑定書的寫法是這樣
    沒錯」、「（若這兩顆爆裂物爆炸，是否可以穿透人的皮層
    組織？）是否可以穿透人的皮層組織是用在子彈，因為子彈
    有方向性，爆裂物爆炸是四面八方發射，爆裂物無法做這方
    面的檢測，爆裂物除了穿透力以外，還有其它像爆炸，暴震
    波、暴壓及溫度對人都會造成傷害，所以這方面無法跟子彈
    做皮層穿透方面的比較」、「（這兩顆爆裂物爆炸，可以在
    多少公尺距離內形成傷害？）根據司法院秘書處的解釋，所
    謂的爆炸物威力是在最具爆炸威力的範圍內，也就是指在爆
    炸的旁邊，也就是爆炸點而已，並非跟子彈還要測試幾公里
    ，兩個方式是不一樣的」、「（可以在多少公尺距離內可以
    形成傷害？）在爆炸中心可以炸傷人就算了，並不在於幾公
    尺內可以殺傷多少人」、「（可以在幾公尺內造成傷害？）
    當初考慮的只是爆炸中心點而言是否有殺傷力來作判斷」、
    「（爆裂物是否都用高空煙火球的紙板重重地包在裡面？）
    煙火球當初送來兩顆，已經沒有紙板，是用報紙層層包紮再
    用透明膠帶再包紮起來，裡面有玻璃碎片、三顆煙火球和壹
    包火藥」、「（鑑定方法是否看一看拆開，然後拿1 公克火
    藥出來點火燃燒？）我們先用Ｘ光透視看看裡面有哪些成份
    ，在以認為最安全點拆開來一一檢視，然後再拿一公克火藥
    去化驗這些物品是什麼東西」、「（爆裂物和蜂炮有何區別
    ？）兩個完全不同的東西，火藥量、外觀、威力都不一樣」
    、「（不一樣的原因？）從外觀就看得出來了，蜂炮是指沖
    天炮，包裝煙火球是指球狀，煙火球裡面形狀、爆炸威力及
    火藥量根本都是不一樣的東西」、「（有無算過火藥用報紙
    、透明膠帶包紮後，會不會讓它的威力耗損很多？）用厚紙
    板跟報紙包的威力當然不一樣」、「（既然無實際試爆，如
    何確定這兩顆會有殺傷力？）我們在判斷是根據結構是否有
    符合爆裂物的結構，裡面含有火藥、玻璃碎片、三顆煙火球
    ，來作引爆裝置，已經符合爆裂物的結構，另外就裡面的結
    構，裡面含有煙火球，煙火球本來就是爆裂物的一種，只不
    過是因為是市面上販售，用途在高空施放，煙火球本身就具
    有殺傷力，也就是為何施放高空煙火時上面會有注意事項要
    我們遠離爆裂物」、「（你剛說煙火球也是爆裂物？）就結
    構而言跟爆裂物是一樣」、「（你的學經歷？）警官學校行
    政科畢業，我從民國75年從事鑑定到現在」、「（行政科畢
    業是否會做火藥？）74年去過培安班，75年去過中原班訓練
    ，每年都有在職訓練，每個禮拜也有訓練，這個訓練是不間
    斷的實施中」、「（你剛講說爆裂物會有殺傷力，是否為本
    身有殺傷力再加上玻璃？）玻璃碎片本身就有殺傷力，因為
    包紮後熱度會引燃裡面涵蓋的三顆煙火球，三顆煙火球再爆
    炸後也會有殺傷力，也就是已經從原來的煙火球增加它的爆
    炸威力」等語（見原審卷第225 頁背面至228 頁）。復觀之
    扣案之如附表三編號5 所示之爆裂物2 顆，其直徑分別為
    15.2公分、14.4公分，且內含物除各置放大、小的高空煙火
    球1 個及2 個外（每1 顆爆裂物內共計分別置放3 顆高空煙
    火球），更有人為惡意添加碎玻璃、黑色火藥，再以爆芯總
    長為45公分、24.5公分插入內部為爆引所用，而外部再以層
    層報紙包紮後再以透明膠帶包裹，由上開可知，該爆裂物2
    顆顯然是人為蓄意製作而成，且製作爆芯方便引爆，復故意
    添加上開危險物品以加強該爆裂物之引爆殺傷力，更足徵扣
    案之被告所寄藏之如附表三編號5 所示之爆裂物2 顆，均具
    有殺傷力無誤，均應屬槍砲彈藥刀械管制條例第4 條第1 項
    第2 款所管制之物品無訛。是被告辯稱該爆裂物僅係一般高
    空煙火球，並不具瞬間殺傷力，並非管制之爆裂物云云，並
    無可採。
  (五)綜上所述，被告辯稱其對如附表三編號5 所示之爆裂物係如
    何置放在其家中並不知情云云，應是卸責之詞，並無可信。
    是此部分犯罪事實，事證明確，被告上開寄藏爆裂物犯行，
    洵堪認定，應予以依法論科。
三、犯罪事實二部分：
  (一)被告乙○○已供承其知道綽號「幼齒」之成年男子與另案被
    告甲○○、謝少秦、吳龍奇等人係共同在製造第二級毒品甲
    基安非他命等事實不諱。而另案被告甲○○、謝少秦、吳龍
    奇對上開製造甲基安非他命之事實於調查局初訊時、原審審
    理96年度訴字第92號被告甲○○、謝少秦、吳龍奇違反毒品
    危害防制條例案件時均供認不諱。並分別有於乙地查獲之甲
    基安非他命成品結晶半桶、粉末分別為1 桶及半桶（如附表
    編號16-2、16-1）及液態安非他命2 桶、冰箱10台、脫水機
    1 台、瓦斯爐1 台、瓦斯桶1 桶、量杯2 個、攪拌棒2 支、
    溫度計2 支、黑色塑膠袋1 捲、夾鏈袋1 袋、濾紙1 捲、磅
    秤2 台、電風扇2 支、氫氧化鈉1 盒、甲劑1 箱、丙酮70桶
    、精鹽1 包、乙醚2 桶、塑膠杓子2 支、濾網2 支、活性碳
    3 箱、濃鹽酸1 箱、鋼鍋4 個、塑膠桶2 個、塑膠整理盒10
    盒、電子磅秤1 個、真空馬達17台、玻璃濾瓶2 瓶、陶瓷漏
    斗4 個、搖台（氫化反應台）3 組、氫氣瓶4 個、白報紙1
    捲、攪拌器1 具及不明粉末2 包（詳如附表二所示）；於甲
    地查獲之攪拌機1 台、丙酮3 桶、真空馬達1 台、電風扇1
    台、乙醚（空瓶）1 箱、塑膠桶2 桶、攪拌棒2 支、濾紙空
    盒1 個等物（詳如附表一所示）；於丙地查獲疑似鹽酸麻黃
    素之白色粉末2 包、乙醚2 瓶、氯仿空瓶1 瓶等物（詳如附
    表三所示）及自另案被告甲○○所提出插有0000000000號SI
    M 卡之行動電話1 支扣案可證，復有搜索扣押筆錄、扣押物
    品目錄表各4 份、扣押物品清單、現場簡圖、租賃契約及查
    獲照片22張、扣案物品照片48張附卷可佐（分別見95年度偵
    字第7023號卷第4 、19-20 、42-44 、49-52 、111- 146、
    147-150 、158-181 頁及高市警新分偵卷第70-81 頁）。
  (二)又上開扣案物品，部分經送法務部調查局以化學呈色法及氣
    相層析質譜儀分析法鑑定結果為：(1)如附表二編號16之物：
    編號16-1結晶半桶，含有微量第二級第89項毒品甲基安非
    他命及第四級第1 項毒品原料藥麻黃素成分，淨重約3,000
    公克（空桶重約900 公克），甲基安非他命純度以0.05% 計
    ，純質淨重約1.50公克；另編號16-1粉末半桶，含有第四級
    第1 項毒品原料藥麻黃素成分，淨重約1,700 公克；編號
    16-2粉末1 桶，含有第四級第6 項毒品原料藥去甲麻黃素成
    分，淨重約2,100 公克（空桶重約900 公克）；(2)如附表二
    編號17之物：編號17-1黑水1 桶，含第二級毒品第89項甲
    基安非他命及第四級第1 項毒品原料藥麻黃素成分，淨重約
    7,800 公克（空桶重約900 公克），甲基安非他命純度0.35
    % ，純質淨重約27.3公克；編號17-2黑水1 桶，含第二級
    毒品第89項甲基安非他命及第四級第1 項毒品原料藥麻黃素
    成分，淨重約7,400 公克（空桶重約900 公克），甲基安非
    他命純度0.07% ，純質淨重約5.18公克；(3)如附表三編號1
    所示之物，含第四級第6 項毒品原料藥去甲麻黃素（新麻黃
    素）成分，合計淨重約30公克；(4)經採樣量杯、塑膠杓子、
    鋼鍋、塑膠桶、電子磅秤、玻璃濾瓶、陶瓷漏斗、搖台（氫
    氣反應器）、攪拌器等物品（詳如附表一編號6-1 、7-2 ；
    附表二編號5 、20-1、24-3、25、27、29、30、31、34所示
    ）均有麻黃鹼、氯假麻黃鹼、去甲麻黃鹼、甲基安非他命等
    毒品成分殘留，此有法務部調查局95年12月14日調科壹字00
    000000000 號鑑定書及所附殘留物分析表1 份、照片47幀等
    在卷可稽（見95年度偵字第7023號卷第155-181 頁）。再法
    務部調查局依甲、乙、丙三地所查扣之證物及鑑定結果研判
    ：第一階段鹵化過程設於高樹鄉○○村○○路天武宮對面蓮
    霧園之工寮（即甲地），有攪拌機、丙酮、真空馬達、電風
    扇、乙醚、塑膠桶、攪拌棒、濾紙等溶劑及器具設施，並於
    攪拌棒（附表二編號7-2 ）檢出氯假麻黃素；第二、三段氫
    化及純化製程設於屏東市○○路213 之9 號（即乙地），有
    冰箱、脫水機、瓦斯爐、瓦斯桶、量杯、攪拌棒、溫度計、
    黑色塑膠袋、夾鏈袋、濾紙、磅秤、電風扇、氫氧化鈉、甲
    劑、乙醚、丙酮、精鹽、塑膠杓子、濾網、活性碳、濃鹽酸
    、鋼鍋、塑膠桶、塑膠整理盒、電子磅秤、真空馬達、玻璃
    濾瓶、陶瓷漏斗、搖台（氫化反應器）、氫氣瓶、白報紙、
    攪拌器、不明粉末等溶劑及器具設施，並查獲黑水（甲基安
    非他命水溶液）及結晶（甲基安非他命）等證物；另於屏東
    市○○○街332 號（即丙地）住處查獲去甲麻黃素、乙醚、
    氯仿空瓶、標示C3溶劑等扣押證物，綜合上述檢驗結果及勘
    驗查獲之扣押證物等研判，本案符合製造甲基安非他命鹵化
    、氫化及純化反應等三階段毒品製造工廠等情，亦有上開法
    務部調查局鑑定書1 份在卷可憑。上述鑑驗結果，均係檢驗
    機關本於專業知識及以精密儀器或科學檢驗方法所得之結論
    ，自可憑信。
  (三)又被告之選任辯護人另為被告辯護稱：法務部調查局之鑑定
    人員劉育麟96.6.28 於一審之證稱，鑑定書上之0.05 %、0.
    35% 並非儀器檢驗出來之結果，係調查局依據毒品危害防制
    條例施行細則第19條為給予緝毒單位緝毒獎金，才隨意給予
    數字，既非經質譜儀等儀器精確檢驗結果，自難據此認定本
    案已製造出甲基安非他命，本案僅止於製造未遂云云。惟經
    原審依職權就此部分函查法務部調查局，該局於97年10月2
    日函覆原審法院：二、本局毒品證物檢驗方法均先使用化學
    呈色法（初步篩驗），再使用氣相層析質譜儀分析法（確認
    檢驗）進行檢驗，其中氣相層析質譜儀分析法又可分為定性
    檢驗（毒品存在與否之檢驗）及定量檢驗（毒品純度之檢驗
    ），分述如下：(一)定性檢驗一本局用於檢驗毒品甲基安非他
    命之儀器，在檢品末進行濃縮之條件下，一般之偵測極限（
    LOD ）約為5ng/U 。本局95.12.14. 調科壹字第0952221419
    0 號鑑定書，其中編號16-1結晶半桶、編號17-1黑水1 桶、
    編號17-2黑水1 桶及其他檢出甲基安非他命等扣押物之檢出
    值實際上均大於偵測極限LOD ，故單以定性檢驗檢出結果即
    可判定前述扣押物均含有第二級第89項毒品甲基安非他命成
    分。(二)定量檢驗一本局用於檢驗本案毒品甲基安非他命之儀
    器，在檢品未進行濃縮之條件下，定量極限（LOD ）純度為
    7 ％。本案經詳閱貴院提供被告順安之刑事準備書狀，發現
    被告律師對本局鑑定書定量檢驗之純度0.05% 、0.35 %及O.
    07% 等均誤解為「既非儀器所驗出，係其自己所給之數據」
    才足真正爭議的焦點，本局針對前述爭議詳述如下：
    (1)「編號16-1」結晶半桶係固態檢品，經定性檢驗檢出微量
    第二級第89項毒品甲基安非他命成分，即已判定該檢品內確
    實含有毒品甲基安非他命成分。因該檢品之甲基安非他命含
    量極微，依本局例行定量分析無法檢出其精確純度值，為便
    於毒品緝獲量統計及獎勵查緝故，甲基安非他命純度以0.05
    % 計，該純度雖係估計值，但不能排除檢出毒品甲基安非他
    命成分之事實。(2)「編號17-1」黑水1 桶係液態檢品，經定
    性檢驗檢出第二級第89項毒品甲基安非他命成分，將檢品濃
    縮100 倍再定量後換算之純度為0.35% ，此純度係由儀器實
    際檢出。(3)「編號「17-2」黑水1 桶係液態檢品，經定性檢
    驗檢出第二級第89項毒品甲基安非他命成分，將檢品濃縮10
    0 倍再定量後換算之純度為0.07% ，此純度係由儀器實際檢
    出。(4)故本案編號16-1、17-1及17-2等三項檢品，可區分為
    固態檢品與液態檢品二種，本局對於微量固態檢品之檢驗係
    以氣相層析質譜儀先進行定性分析後再進行定量分析，若定
    性分析檢出甲基安非他命成分而定量分析未檢出甲基安非他
    命純度，則純度給予估計值0.05% 供毒品緝獲量統計及獎勵
    查緝參考，但不影響該固態檢品含有毒品甲基安非他命成分
    之判定；本局對於微量液態檢品之檢驗亦係以氣相層析質譜
    儀先進行定性分析後再進行定量分析，若定性分析檢出甲基
    安非他命成分，則將液態檢品濃縮100 倍，再進行定量分析
    換算純度，此等純度係由儀器實際檢出並非被告律師所誤解
    「既非儀器所驗出」，特予敘明，此有該局97年10月2 日調
    科壹字第09700385590 號函文1 份在卷可證（見原審卷第19
    5 至197 頁）。再扣案如附表一至三所示之物品，均屬甲基
    安非他命製程中氯化、氫化及純化結晶等三階段步驟所需之
    必要器具、設備及化學藥品，且部分物品已有甲基安非他命
    成分或麻黃鹼成分殘留，均已如前述，是自上開扣案器具、
    設備及化學藥品之充實性觀之，顯為具有製造甲基安非他命
    毒品生產功能之基本器具設備組合，且本件製造第二級毒品
    甲基安非他命之結果業已達製造既遂之程度，蓋屬無疑。故
    被告上開辯稱，應為卸責之詞，並無可採。
  (四)又查證人即另案被告甲○○於原審法院96年度訴字第92號案
    件審理時證稱：「（為何會被查到在那個地方？）是我找乙
    ○○，說我沒有工作，乙○○說他有工作要給我做，約是去
    年十一月底左右，他問我說好不好，我就說好」、「（乙○
    ○告訴你工作內容為何？）他沒有說，他只有先跟我說要把
    用的東西先搬好，是從他建華一街的住處，搬到有一個高樹
    鄉的工寮」、「（東西長什麼樣子？）有一個水桶及容器還
    有機器」、「（去搬的時候只有你一個人嗎？）我有找吳龍
    奇及謝少秦」、「（搬好之後呢？）再從另外一個地方也就
    是建國路再搬到高樹鄉，搬去之後他就叫我們先放著，再叫
    我們去跟幼齒拿袋子」、「（袋子裡面裝什麼東西？）粉狀
    物」、「（你去拿的時候有無看裡面的東西？）我沒有看」
    、「（去跟幼齒拿東西只有你一個人去嗎？）是的」、「（
    拿了之後呢？）就到建國路，之後過幾天就叫我們把袋子及
    容器拿到高樹鄉的工寮，就叫我們開始把東西拆掉加水，就
    叫我們怎麼做，怎麼做，之後就叫我們把器具又搬回建國路
    ，然後就在建國路那邊，過幾天又叫我們進去，叫我們把東
    西搬到四樓，叫我們煮東西，過沒幾天就被抓到了」、「（
    你最後有無看到白色結晶成品嗎？）有」、「（你知道那是
    什麼東西嗎？）我知道，被抓到的時候調查員有跟我們說」
    、「（一開始乙○○有無跟你們說是要製作毒品？）沒有，
    但我們感覺很奇怪，我們有問乙○○，他沒有講的很明白，
    我們就有點感覺不對」、「（從乙○○說要跟你們工作到被
    抓總共幾天？）五天，壹天壹仟元，總共伍仟元，都是當天
    給我的」、「（我知道是要去製造甲基安非他命，乙○○原
    先是告訴我說有工作要給我做，我有問他是要做什麼，但他
    起先沒有告訴我，是我做到一半時我覺得奇怪我才問他，後
    來我看那些原料才知道是製造安非他命，乙○○是跟我說一
    天有壹仟元的錢」、「（一開始就直接跟幼齒拿東西嗎？還
    是直接去工寮？）叫我去瑞光市場先跟他拿東西，他叫我們
    到瑞光市場拿東西搬到工寮，工寮鑰匙是跟乙○○拿，拿2
    個鑰匙，工寮與建國路的鑰匙」、「（你帶2 袋白色東西先
    到工寮，之後呢？）我照乙○○的指示作」、「（乙○○除
    教你之外，他有沒有在那裡作？）他有操作」、「（乙○○
    他有沒有叫你們在那把風？）我們三個負責照他指示作」、
    「（乙○○在建國路作何事？）他叫我們做什麼我們就做什
    麼」、「（乙○○跟你們談的價錢？）一天1000元」、「（
    95年11月23日偵訊時你有說在第二個地點做完東西，乙○○
    叫我們放在一個地點，把鑰匙交給幼齒，自然會有人來拿？
    ）有，但查獲的東西沒有拿」、「（乙○○有告訴你說要作
    甲基安非他命嗎？）沒有，是我做到一半時問他，我才知道
    」、「（你做到一半是何時你有問乙○○？）是做到第二天
    的時候，我有問他這要做什麼」、「（他有跟你說嗎？）做
    到一半時我問他，他有告訴我是作甲基安非他命」、「（是
    乙○○叫你作還是你自己問乙○○的？）我問他有沒有工作
    可以做」、「（乙○○說是你自己要做甲基安非他命跑去找
    他說你要做甲基安非他命？）是我自己去找他問他有沒有工
    作可以做，但那些原料我沒有辦法拿到」、「（你的意思是
    說這些原料是乙○○提供給你的？）是」、「（你的意思是
    說乙○○叫你做的？）是」、「（不是你自己作去問他而已
    ？）不是」、「前後作5 天，我一共領到5000元，我的部分
    乙○○有先拿給我」、「（你一個人調配嗎？）還有乙○○
    」、「（主要是你跟乙○○在調配嗎？）是」、「（乙○○
    都在嗎？）在」、「（乙○○在操作，你也有調配嗎？）我
    只是幫忙」、「（他們二人作何事？）有需要時再找他們幫
    忙，他們二人都作打雜」、「（你跟乙○○在調配時，他們
    二人看得到嗎？）看得到」、「（他們二人都在工寮嗎？）
    是」、「（為何架網子？）乙○○說怕有人出去」等語（見
    原審法院96年度訴字第92號卷第16至18頁、第59頁、第204
    至211 頁）。
  (五)又證人甲○○於偵查中具結證稱：「（你們去高樹作何事？
    ）我們四人我、乙○○、吳龍奇、謝少秦之前去高樹鄉果園
    ，我們把東西放下後，乙○○叫我們把東西搬進去放好，之
    後叫我們各自做事，叫我們去田園四處走動，看有沒有人過
    來，乙○○負責水桶，他叫我們把瓶子倒到水桶裡，之後有
    看到冒煙，他再叫我們把樹葉掃一掃」、「（你何時知道？
    ）我昨天被抓時才知道，但我們之前就覺得好像不是好的事
    ，因為他叫我們不要帶手機」、「（乙○○如何跟你聯絡？
    ）他打手機給我，他有另外拿手機卡片給我，我的好像是
    0938 ， 他的後面號碼是404 」、「（你為何知道幼齒這人
    ？）因為乙○○有打電話給我，講說叫我去瑞光夜市大門口
    等『幼齒仔』這個人，後來有等到，他就拿建國路213-9 號
    的鑰匙給我，他叫我開門進去，就搬裡面的東西去高樹鄉的
    鄉下，就在那邊工作」、「（你跟吳龍奇、謝少秦去建國路
    213-9 號做何事？）幼齒仔跟乙○○叫我們煮東西」、「（
    如何叫你們煮東西？）『幼齒仔』跟我們說，粉狀的東西放
    在桶子裡，加水、開火下去煮、加鹽巴，就這樣」、「（乙
    ○○說什麼？）他進去後，叫我們把搬到四樓的東西搬一搬
    ，他就自己去製作」、「（乙○○作何東西？）他在用桶子
    ，把鐵桶子把它鎖起來，之後他叫我們到三樓去，等他的液
    體狀下來，就去冰箱冰」、「（如何冰？）他自己一人冰」
    、「（從頭到尾他一個人做？）我們也有幫忙」、「（幫忙
    何事？）吳、謝他們跟我做一樣的工作」、「（你講高樹的
    鄉下，是屏東縣高樹鄉新南村天武宮對面的蓮霧園工寮？）
    是」、「我們做五天，在高樹鄉○○○路，每人都拿五千元
    ，包含吳龍奇、謝少秦」、「（你們早上會到建華一街集合
    ？）對」、「（誰叫你們去集合？）乙○○」、「（建華一
    街的何處？）332 號」、「（該處是誰住的？）乙○○」、
    「（建國路213-9 號誰租的？）乙○○」、「（你們去建華
    一街332 號集合，楊跟你們說何事？）說如何搬建國路內的
    機器，就定位後，等他自己進去操作製作安非他命」、「（
    警方查獲的安非他命成品是誰做出來的？）乙○○」、「（
    你有看到？）我們有在裡面幫忙。就我、吳龍奇、謝少秦」
    、「（你有看到乙○○親手把安非他命做出來？）我沒親眼
    看到，但我有看到他把桶子內的液體拿到三樓，準備要冰」
    、「（成品是粉末、如何冰？）我看到他把冰箱內的東西拿
    出來，把裡面的廢水倒掉，把粉末倒在地板上的報紙上晾乾
    」、「（晾乾的東西就是昨天警方查獲的東西？）是。我有
    看到他在那邊晾」等語（見95年度偵字第7023號卷第54至58
    頁）；「（你從何時開始在高樹鄉蓮霧園內開始工作？）從
    95年11月初開始」、「（蓮霧園是乙○○所承租，是他雇用
    你們的嗎？）我們本來幫乙○○從事競選工作，後來他雇用
    我們到高樹鄉蓮霧園工作」、「（你們在那做什麼？）我、
    吳龍奇、謝少秦依照乙○○和『幼齒仔』的指示，在高樹鄉
    製造一定的東西，但不知製造的內容是什麼」、「（你們在
    製做所使用的器具和原料是何人提供的？）我們製作時使用
    的器具是乙○○叫我們搬過去的，原料是『幼齒仔』提供的
    」、「（你們今天被查獲的地點，你們在那做什麼？）我們
    在裡面煮東西、洗東西，都是依照乙○○的指示，還有「幼
    齒仔」叫我們去做的」、「（這兩個地點，乙○○都有親自
    到場過嗎？）乙○○都有親自去過」、「（在第一個地點製
    作的產品，有無搬到第二個地點去？）有」、「（在第二個
    地點做完成的東西之去向為何？）我們做完東西，乙○○會
    叫我們放在一個地點，然後把鑰匙交給『幼齒仔』，自然會
    有人來拿，我們並不清楚」、「（乙○○雇用你們的代價為
    何？）一天一千元，是乙○○交給我們的」等語（見95年度
    偵字第70至72頁）。
  (六)另證人即另案被告謝少秦於原審法院96年度訴字第92號案件
    審理時證稱：「（甲○○跟你如何說？）他就叫我們去，東
    西怎麼搬是甲○○及乙○○跟我說的」、「（你有看到乙○
    ○嗎？）有」、「（在這過程中你看過乙○○幾次？）五、
    六次」、「（你要做事情的內容是何人跟你講的？）都有。
    大部分是乙○○告訴我」、「（你們三個在的時候乙○○在
    否？）幾乎都在」等語（見原審法院96年度訴字第92號卷第
    16至18頁）；另於偵查中具結證稱：「（乙○○和幼齒有親
    自到現場嗎？）乙○○有，幼齒沒有」、「（第二個地點，
    乙○○都有親自到場過嗎？）乙○○都有親自去過。我沒有
    看過幼齒」等語（見95年度偵字第7023號卷第73至74頁）。
  (七)證人即另案被告吳龍奇偵查中具結證稱：「（你從何時開始
    在高樹鄉蓮霧園內開始工作？）從95年11月中開始」、「（
    是何人雇用你們在那邊工作的？）是甲○○找我和謝少秦一
    起過去的」、「（你們在那做什麼？）是甲○○叫我們做什
    麼，我們就做什麼，我們有把一些瓶瓶罐罐倒來倒去的，還
    有一些馬達、攪拌器，做一些東西的摻雜」、「（乙○○和
    幼齒有親自到現場嗎？）乙○○有親自到現場，「幼齒仔」
    沒有，我從沒看過「幼齒仔」」、「（你們在製做所使用的
    器具和原料是何人所提供的？）不清楚，甲○○開車載我們
    ，我們就跟著他」、「（第二個地點，乙○○有親自到場過
    嗎？）乙○○都有親自去過，前天他才來過」等語（見95年
    度偵字第7023號卷第76至78頁）。
  (八)證人甲○○、謝少秦、吳龍奇與被告均無任何怨隙，且均已
    本件製造第二級毒品案經查獲而遭追訴審判，並均供承各自
    之參與製造毒品犯行，衡情上開證人應無設詞攀誣，或虛構
    事實以陷害被告之理，況其等於偵查中均具結作證，更係以
    刑事偽證罪之責任擔保其證言之真實性，故證人甲○○、謝
    少秦、吳龍奇前開證述內容，經核均與本案查獲事證相符，
    尚無不可採信之處，自堪採信。復觀之被告既不否認確有提
    供甲地及乙地供年籍姓名不詳綽號「幼齒」之成年男子供其
    製造毒品所用等語（見原審卷第98頁），且由上開證人證述
    可知，被告不但提供處所供製造毒品，且出資雇用同案被告
    甲○○、謝少秦、吳龍奇共同參與製造毒品之上開犯行，於
    製造期間亦多次均到達製造毒品之甲地、乙地，並有親自參
    與製造毒品行為，從而，被告係基於自己犯罪及共同製造毒
    品之犯意而提供製造毒品地點，復出資雇用另案被告甲○○
    、謝少秦、吳龍奇共同製造第二級毒品甲基安他非命之事實
    ，應堪認定。是被告辯稱其僅有幫助製造毒品犯行云云，應
    係推卸責任之詞，並無可信。
  (九)綜上所述，被告共同製造第二級毒品甲基安非他命既遂之前
    開犯行，事證明確，洵堪認定，應予以依法論科。
四、按刑法上所謂爆裂物，係指其物有爆發性，且有破壞力，可
    於瞬間將人及物殺傷或毀損者而言，最高法院22年上字第41
    31號判例意旨可資參照。查爆裂物係槍砲彈藥刀械管制條例
    第4 條第1 項第2 款所稱之彈藥，核被告所為，係犯槍砲彈
    藥刀械管制條例第7 條第4 項之非法寄藏爆裂物罪。按該條
    項將「持有」與「寄藏」為分別處罰之規定，但「寄藏」之
    受人委託代為保管，其保管本身所為之「持有」，係屬「寄
    藏」之當然結果，自不另就「持有」論罪；另按甲基安非他
    命係屬毒品危害防制條例第2 條第2 項第2 款所規定之第二
    級毒品，不得製造及持有；是核被告所為，係犯修正前毒品
    危害防制條例第4 條第2 項製造第二級毒品罪（其持有第二
    級毒品之低度行為為製造之高度行為所吸收，不另論罪）。
    又被告行為後，毒品危害防制條例第4 條已於98年5 月20日
    修正公布（同年月22日生效），其第4 條第2 項將罰金刑由
    7 百萬元提高為1 千萬元，經比較結果，顯然適用修正前規
    定有利於行為人，依刑法第2 條第1 項規定，自應適用修正
    前之規定論處。被告與另案被告甲○○、吳龍奇、謝少秦及
    綽號「幼齒」之成年男子間有犯意聯絡及行為分擔，均應論
    以共同正犯（至「幼齒」之成年男子是否即為被告所稱之黃
    敏洲自應由檢方另行偵辦）。又被告與另案被告甲○○、謝
    少秦、吳龍奇、「幼齒」之成年男子間，先前於95年11月13
    日在乙地進行第二、三階段之氫化、純化之步驟後，由被告
    指示成品置放在屋內固定地點由「幼齒」取走之，再於同年
    11月20日至22日間將「幼齒」原交付之原料鹽酸麻黃素未作
    完之部分進行製造甲基安非他命之事實，此部分顯係被告即
    另被告甲○○、吳龍奇及謝少秦與「幼齒」就同一批原料、
    器具予以加工製造之犯意內，應屬單一犯意之接續行為，而
    論以一罪，附此敘明。
五、原審就寄藏爆裂物及製造第二級毒品部分均為論罪科刑之判
    決固非無見，惟(一)本件被告係受楊東明之委託而寄藏扣案之
    爆裂物2 顆，業經本院認定如前述，原判決於理由中敘明證
    人楊東明所證述之扣案爆裂物2 顆係其寄放等語並不可採，
    於事實中又認定係受「楊東明」之託寄藏該爆裂物2 顆，認
    定事實尚有未恰。(二)原判決漏未依槍砲彈藥刀械管制條例第
    7 條第4 項規定為併科罰金之諭知，同有未合。(三)原判決未
    及就毒品危害防制條例第4 條修正後，為新舊法之比較，而
    逕適用修正前之毒品危害防制條例第4 條2 項規定，亦有未
    當。被告上訴意旨矢口否認寄藏爆裂物犯行及以製造第二級
    毒品部分量刑太重，雖無足取，但原判決既有前揭可議，仍
    應由本院將原判決予撤銷改判。爰審酌被告前並無犯罪經判
    處徒刑之前科紀錄，有台灣高等法院被告前案紀錄表在卷可
    稽。其身為屏東市民代表會代表，更應奉公守法，作為人民
    之表率，竟貪圖暴利，圖以製造販賣毒品賺取不法利益而夥
    同另案被告甲○○、吳龍奇、謝少秦、「幼齒」等人參與共
    同製造第二級毒品甲基安非他命之犯行，一旦製造完成流入
    市面，助長濫用毒品之風氣，對社會治安具潛在性之危害甚
    鉅，另又非法受託寄藏爆裂物，對於社會治安、他人生命安
    全具有隱藏性危害，且其犯後亦否認大部分犯行之態度，及
    犯罪所用手段、目的等一切情狀，分別量處如主文第2 項所
    示之刑，及就罰金部分諭知易服勞役之折算標準，並合併定
    其應執行之刑及諭知併科罰金易服勞役之折算標準；復按被
    告所犯製造第二級毒品罪及非法寄藏爆裂物之犯罪性質，嚴
    重侵害國家及社會法益，本院認均有禠奪公權之必要，併按
    其上開2 罪，各宣告褫奪公權4 年、2 年，並僅就其中最長
    期間執行之。
六、沒收之部分：
  (一)扣案如附表二編號16-1所示甲基安非他命成品1桶（其中半
    桶為甲基安非他命結晶，另半桶含有麻黃素成分，合計淨重
    約4,700公克）及編號17所示之液態安非他命2桶（合計淨重
    約15,200公克），均含有甲基安非他命成分，與其上開盛裝
    之容器及殘留有甲基安非他命成分之編號27所示之電子磅秤
    1台、編號29-1所示之玻璃濾瓶1瓶、編號31-2所示之搖台1
    組，均因與毒品接觸而殘留微量之毒品無法完全析離，應視
    同為甲基安非他命之一部，均應依毒品危害防制條例第18條
    第1 項前段規定，併應沒收銷燬之。
  (二)扣案如附表一所示之物、附表二編號1 至15、16-2、18至26
    、28、29-2、30、31-1、31-3、32至34所示之物及附表三編
    號1 至4 所示之物，雖其中關於附表一編號6-1 、7-2 及附
    表二編號5 、16-2、20-1、24-3、25、29-2、30-1、30-3、
    31-1、31-3、34及附表三編號1 所示之物，分別經檢驗出麻
    黃鹼、氯假麻黃鹼、去甲麻黃鹼等成分（詳如各附表所載）
    ，係屬製成第二級毒品甲基安非他命之原料或階段原料，然
    該成分尚非屬第二級毒品甲基安非他命成分，與上開其餘所
    列之物品，所查獲之地點均屬被告所承租使用，顯係為其或
    「幼齒」所有之製造甲基安非他命之物；與如附表三編號9
    所示之行動電話，係分別為被告與另案被告甲○○所有供本
    案製造毒品所用之聯絡工具，業據另案被告甲○○供述明確
    在卷（見95年度偵字第7072號卷第29頁），均應依毒品危害
    防制條例第19條第1 項規定及共犯連帶沒收之法理併予宣告
    沒收。
  (三)扣案如附表二編號35所示不明粉末2 包及附表三編號6 所示
    未標示之不明溶液1 瓶及附表三編號7 、8 、10、11所示之
    土地、房屋租賃契約書、統一發票、吳龍奇與謝少秦之護照
    ，均與本案犯罪無直接關連性，亦難以證明與本案犯罪有關
    ；又如附表三編號12、13所示之手機，雖為被告使用之車號
    9895－MH號自小客車內及其於丙地之住處所查獲，惟無積極
    證據證明均屬本案製毒之聯絡工具，爰均不併予宣告沒收，
    附此敘明。
  (四)扣案如附表三編號5 所示之爆裂物2 顆，均為違禁物，爰依
    刑法第38條第1 項第1 款之規定沒收之。
七、至被告辯護人辯稱被告已據實供述上開查獲之爆裂物係楊東
    明所有，並已查獲，參照95年台上字第3978號判決，自有槍
    砲彈藥刀械管制條例第18條第4 項之適用，及被告已在偵審
    中自白製造甲基安非他命，亦應依毒品危害防制條例第17條
    第2 項規定減輕其刑云云；惟查證人楊東明所證稱被告並不
    知藏放爆裂物乙事等語，均係為偏袒迴護被告之詞，已如前
    述，且被告於偵查、審理中均未自白寄藏爆裂物犯罪，且一
    再供稱其並不知道住處內有爆裂物，及其並不知道甲○○等
    人在製造甲基安非他命，亦未參與，其係事後才知道他們是
    在製造甲基安非他命等語，是被告顯然並未據實供述，難認
    係於偵查、審理中自白，其據此請求應依據槍砲彈藥刀械管
    制條例第18條第4 項、毒品危害防制條例第17條第2 項規定
    減輕其刑云云，於法不合，附此敘明。
據上論結，應依刑事訴訟法第369 條第1 項前段、第364 條、第
299 條第1 項前段，修正前毒品危害防制條例第4 條第2 項、毒
品危害防制條例第18條第1 項前段、第19條第1 項，槍砲彈藥刀
械管制條例第7 條第4 項，刑法第11條、第28條、第51條第5 款
、第8 款、第42條第3 項、第37條第2 項、第38條第1 項第1 款
，判決如主文。
本案經檢察官許美女到庭執行職務。
中    華    民    國    98    年    12    月    3    日
                    刑事第三庭  審判長法  官 莊崑山
                                      法  官 張意聰
                                      法  官 唐照明
以上正本證明與原本無異。
如不服本判決應於收受本判決後10日內向本院提出上訴書狀，其
未敘述上訴理由者，並得於提起上訴後10日內向本院補提理由書
狀（均須按他造當事人之人數附繕本）「切勿逕送上級法院」。
中    華    民    國    98    年    12    月    3    日
                                      書記官 張雲義
附錄本判決論罪科刑法條全文
修正前毒品危害防制條例第4條第2項
製造、運輸、販賣第二級毒品者，處無期徒刑或7 年以上有期徒
刑，得併科新臺幣7 百萬元以下罰金。
槍砲彈藥刀械管制條例第7條第4項
未經許可，持有、寄藏或意圖販賣而陳列第 1 項所列槍砲、彈藥
者，處5年以上有期徒刑，併科新台幣1千萬元以下罰金。
附表一：
查獲地點：屏東縣高樹鄉○○村○○路天武宮對面蓮霧園之工寮
（甲地）
┌──┬──────┬───┬─────────────┬───┐
│編號│  品    名  │數  量│    檢  驗  結  果        │備註  │
│    │            │      │                          │      │
│    │            │      │                          │      │
├──┼──────┼───┼─────────────┼───┤
│ 1  │攪拌機      │ 1台  │                          │均應依│
├──┼──────┼───┼─────────────┤毒品危│
│ 2  │丙酮        │ 3桶  │                          │害防制│
├──┼──────┼───┼─────────────┤條例第│
│ 3  │真空馬達    │ 1台  │                          │19條第│
├──┼──────┼───┼─────────────┤1 項之│
│ 4  │電風扇      │ 1台  │                          │規定沒│
├──┼──────┼───┼─────────────┤收之。│
│ 5  │乙醚（空瓶）│ 1箱  │                          │      │
├──┼──────┼───┼─────────────┤      │
│ 6  │塑膠桶      │ 2桶  │編號6-1：含麻黃鹼成分     │      │
│    │            │      ├─────────────┤      │
│    │            │      │編號6-2：無               │      │
├──┼──────┼───┼─────────────┤      │
│ 7  │攪拌棒      │ 2支  │編號7-1：無               │      │
│    │            │      ├─────────────┤      │
│    │            │      │編號7-2：含氯假麻黃鹼成分 │      │
├──┼──────┼───┼─────────────┤      │
│ 8  │濾紙空盒    │ 1個  │                          │      │
└──┴──────┴───┴─────────────┴───┘
  附表二
  查獲地點：屏東縣屏東市○○路213之9號（乙地）
┌──┬──────┬───┬─────────────────┬────┐
│編號│  品    名  │數  量│    檢  驗  結  果                │備註    │
├──┼──────┼───┼─────────────────┼────┤
│ 1  │冰箱        │ 10台 │                                  │編號1 至│
├──┼──────┼───┼─────────────────┤15均應依│
│ 2  │脫水機      │ 1台  │                                  │毒品危害│
├──┼──────┼───┼─────────────────┤防制條例│
│ 3  │瓦斯爐      │ 1台  │                                  │第19條第│
├──┼──────┼───┼─────────────────┤1 項規定│
│ 4  │瓦斯桶      │ 1桶  │                                  │沒收之。│
├──┼──────┼───┼─────────────────┤        │
│ 5  │量杯        │ 2個  │均含麻黃鹼成分                    │        │
├──┼──────┼───┼─────────────────┤        │
│ 6  │攪拌棒      │ 2支  │                                  │        │
├──┼──────┼───┼─────────────────┤        │
│ 7  │溫度計      │ 2支  │                                  │        │
├──┼──────┼───┼─────────────────┤        │
│ 8  │黑色塑膠袋  │ 1捲  │                                  │        │
├──┼──────┼───┼─────────────────┤        │
│ 9  │夾鏈袋      │ 1袋  │                                  │        │
├──┼──────┼───┼─────────────────┤        │
│ 10 │濾紙        │ 1捲  │                                  │        │
├──┼──────┼───┼─────────────────┤        │
│ 11 │磅秤        │ 2台  │                                  │        │
├──┼──────┼───┼─────────────────┤        │
│ 12 │電風扇      │ 2支  │                                  │        │
├──┼──────┼───┼─────────────────┤        │
│ 13 │氫氧化鈉    │ 1盒  │                                  │        │
├──┼──────┼───┼─────────────────┤        │
│ 14 │甲劑        │ 1箱  │                                  │        │
├──┼──────┼───┼─────────────────┤        │
│ 15 │丙酮        │ 70桶 │                                  │        │
├──┼──────┼───┼─────────────────┼────┤
│ 16 │安非他命成品│ 2桶  │(1)編號16-1結晶半桶：含有微量第二│編號16-1│
│    │(毛重8.1公斤│      │    級第89項毒品甲基安非他命及第四│所示均為│
│    │)           │      │    級第1 項毒品原料藥麻黃素成分，│同一桶內│
│    │            │      │    淨重約3000公克( 空桶重約900 公│之物質，│
│    │            │      │    克),甲基安非他命純度以0.05％計│既含有第│
│    │            │      │    ，純質淨重約1.50公克          │二級毒品│
│    │            │      │  編號16-1粉末半桶：含有第四級第│甲基安非│
│    │            │      │    1 項毒品原料藥麻黃素成分，淨重│他命之成│
│    │            │      │    約1700公克                    │分，應依│
│    │            │      │                                  │毒品危害│
│    │            │      │                                  │防制條例│
│    │            │      │                                  │第18條第│
│    │            │      │                                  │1 項前段│
│    │            │      │                                  │規定沒收│
│    │            │      │                                  │銷燬之。│
│    │            │      ├─────────────────┼────┤
│    │            │      │(2)編號16-2粉末1 桶：含有第四級第6 │應依毒品│
│    │            │      │  項毒品原料藥去甲麻黃素成分，淨重│危害防制│
│    │            │      │  約2100公克( 空桶重約900 公克)   │條例第19│
│    │            │      │                                  │條第1 項│
│    │            │      │                                  │規定沒收│
│    │            │      │                                  │之。    │
├──┼──────┼───┼─────────────────┼────┤
│ 17 │液態安非他命│ 2桶  │編號17-1黑水1 桶：含有第二級第89│均含有第│
│    │(毛重18.7公 │      │  項毒品甲基安非他命及第四級第1 項│二級毒品│
│    │斤)         │      │  毒品原料藥麻黃素成分，淨重約7800│甲基安非│
│    │            │      │  公克( 空桶重約900 公克) ，甲基安│他命之成│
│    │            │      │  非他命純度0.35％，純質淨重約    │分，應依│
│    │            │      │  27.30公克                       │毒品危害│
│    │            │      │                                  │防制條例│
│    │            │      │                                  │第18條第│
│    │            │      ├─────────────────┤1 項規定│
│    │            │      │編號17-2黑水1 桶：含有第二級第89│沒收銷燬│
│    │            │      │  項毒品甲基安非他命及第四級第1 項│之。    │
│    │            │      │  毒品原料藥麻黃素成分，淨重約7400│        │
│    │            │      │  公克( 空桶重約900 公克) ，甲基安│        │
│    │            │      │  非他命純度0.07％，純其淨重約5.18│        │
│    │            │      │  公克                            │        │
├──┼──────┼───┼─────────────────┼────┤
│ 18 │精鹽        │ 1包  │                                  │均應依毒│
├──┼──────┼───┼─────────────────┤品危害防│
│ 19 │乙醚        │ 2桶  │                                  │制條例第│
├──┼──────┼───┼─────────────────┤19 條 第│
│ 20 │塑膠杓子    │ 2支  │編號20-1：含麻黃鹼成分            │1 項沒收│
│    │            │      ├─────────────────┤之。    │
│    │            │      │編號20-2：無                      │        │
├──┼──────┼───┼─────────────────┤        │
│ 21 │濾網        │ 2支  │                                  │        │
├──┼──────┼───┼─────────────────┤        │
│ 22 │活性碳      │ 3箱  │                                  │        │
├──┼──────┼───┼─────────────────┤        │
│ 23 │濃鹽酸      │ 1箱  │                                  │        │
├──┼──────┼───┼─────────────────┤        │
│ 24 │鋼鍋        │ 4個  │除編號24-3含麻黃鹼成分外，其餘無  │        │
├──┼──────┼───┼─────────────────┤        │
│ 25 │塑膠桶      │ 2個  │含麻黃鹼成分                      │        │
├──┼──────┼───┼─────────────────┤        │
│ 26 │塑膠整理盒  │ 10盒 │                                  │        │
├──┼──────┼───┼─────────────────┼────┤
│ 27 │電子磅秤    │ 1台  │含甲基安非他命及麻黃鹼成分        │殘留甲基│
│    │            │      │                                  │安非他命│
│    │            │      │                                  │成分，應│
│    │            │      │                                  │依毒品危│
│    │            │      │                                  │害防制條│
│    │            │      │                                  │例第18條│
│    │            │      │                                  │第1項 前│
│    │            │      │                                  │段沒收銷│
│    │            │      │                                  │燬之。  │
├──┼──────┼───┼─────────────────┼────┤
│ 28 │真空馬達    │ 17台 │                                  │應依毒品│
│    │            │      │                                  │危害防制│
│    │            │      │                                  │條例第19│
│    │            │      │                                  │條第1 項│
│    │            │      │                                  │前段沒收│
│    │            │      │                                  │之。    │
├──┼──────┼───┼─────────────────┼────┤
│ 29 │玻璃濾瓶    │ 2瓶  │編號29-1：含甲基安非他命及麻黃鹼成│殘留甲基│
│    │            │      │分                                │安非他命│
│    │            │      │                                  │成分，應│
│    │            │      │                                  │依毒品危│
│    │            │      │                                  │害防制條│
│    │            │      │                                  │例第18條│
│    │            │      │                                  │第1項 前│
│    │            │      │                                  │段沒收銷│
│    │            │      │                                  │燬之。  │
│    │            │      ├─────────────────┼────┤
│    │            │      │編號29-2：含麻黃鹼成分            │均應依毒│
├──┼──────┼───┼─────────────────┤品危害防│
│ 30 │陶瓷漏斗    │ 4個  │除編號30-1及30-3含麻黃鹼成分外，其│制條例第│
│    │            │      │餘無                              │19 條 第│
├──┼──────┼───┼─────────────────┤1 項前段│
│ 31 │搖台        │ 3組  │編號31-1：含麻黃鹼成分            │沒收之。│
│    │(氫化反應器)│      ├─────────────────┼────┤
│    │            │      │編號31-2：含甲基安非他命及麻黃鹼成│殘留甲基│
│    │            │      │分                                │安非他命│
│    │            │      │                                  │成分，應│
│    │            │      │                                  │依毒品危│
│    │            │      │                                  │害防制條│
│    │            │      │                                  │例第18條│
│    │            │      │                                  │第1項 前│
│    │            │      │                                  │段之規定│
│    │            │      │                                  │沒收銷燬│
│    │            │      │                                  │之。    │
│    │            │      ├─────────────────┼────┤
│    │            │      │編號31-3：含麻黃鹼成分            │均應依毒│
├──┼──────┼───┼─────────────────┤品危害防│
│ 32 │氫氣瓶      │ 4個  │                                  │制條例第│
├──┼──────┼───┼─────────────────┤19 條 第│
│ 33 │白報紙      │ 1捲  │                                  │1 項規定│
├──┼──────┼───┼─────────────────┤沒收之。│
│ 34 │攪拌器      │ 1具  │去甲麻黃鹼                        │        │
├──┼──────┼───┼─────────────────┼────┤
│ 35 │不明粉末    │ 2包  │                                  │無證據證│
│    │            │      │                                  │明與本案│
│    │            │      │                                  │犯罪有關│
│    │            │      │                                  │，爰不併│
│    │            │      │                                  │予宣告沒│
│    │            │      │                                  │收。    │
└──┴──────┴───┴─────────────────┴────┘
  附表三
  查獲地點：屏東縣屏東市○○○街332號（丙地）及車牌號碼
  9895-MH自用小客車內
┌──┬──────┬───┬────────────┬───────┐
│編號│  品    名  │數  量│    檢  驗  結  果      │  備      註  │
├──┼──────┼───┼────────────┼───────┤
│ 1  │疑似鹽酸麻黃│  2包 │均含有第四級第6 項毒品原│均應依毒品危害│
│    │素之白色粉末│      │料藥去甲麻黃素(新麻黃素)│防制條例第19條│
│    │            │      │成分，合計淨重約30公克  │第1 項規定沒收│
├──┼──────┼───┼────────────┤之。          │
│ 2  │乙醚        │  2瓶 │註：起訴書誤載為1瓶     │              │
├──┼──────┼───┼────────────┤              │
│ 3  │氯仿空瓶    │  1瓶 │                        │              │
├──┼──────┼───┼────────────┤              │
│ 4  │標示C3溶劑  │  1瓶 │                        │              │
├──┼──────┼───┼────────────┼───────┤
│ 5  │爆裂物      │  2顆 │                        │依刑法第38條第│
│    │            │      │                        │1 項之規定宣告│
│    │            │      │                        │沒收之。      │
├──┼──────┼───┼────────────┼───────┤
│ 6  │未標示之不明│  1瓶 │                        │無證據證明與本│
│    │溶液        │      │                        │案犯罪有關，爰│
├──┼──────┼───┼────────────┤不併予宣告沒收│
│ 7  │房屋租賃契約│  2本 │                        │。            │
│    │書          │      │                        │              │
├──┼──────┼───┼────────────┤              │
│ 8  │護照        │  2本 │                        │              │
├──┼──────┼───┼────────────┼───────┤
│ 9  │MOTOROLA牌手│  2支 │（在乙○○所駕駛車牌號碼│為被告乙○○與│
│    │機門號093868│      │9895-MH 上自用小客車內查│另案被告甲○○│
│    │2404號      │      │獲；另案被告甲○○所提出│之行動電話聯絡│
│    │            │      │）                      │所用之工具，均│
│    │NOKIA牌手機 │      │                        │應依毒品危害防│
│    │門號0000000 │      │                        │制條例第19條第│
│    │465號       │      │                        │1項規定沒收。 │
├──┼──────┼───┼────────────┼───────┤
│10  │土地租賃契約│1份   │（在乙○○所駕駛車牌號碼│無證據證明與本│
│    │書          │      │9895-MH 上自用小客車內查│案犯罪有關，爰│
│    │            │      │獲）                    │不併予宣告沒收│
├──┼──────┼───┼────────────┤。            │
│11  │Ｚ0000000000 │1張   │同上                    │              │
│    │號統一發票  │      │                        │              │
├──┼──────┼───┼────────────┤              │
│12  │PANASONIC牌 │1支   │同上                    │              │
│    │手機門號 091│      │                        │              │
│    │0000000號   │      │                        │              │
├──┼──────┼───┼────────────┤              │
│13  │MOTOROLA牌手│各1支 │                        │              │
│    │機          │      │                        │              │
│    │NOKIA牌手機 │      │                        │              │
└──┴──────┴───┴────────────┴───────┘


司法院資訊處製作；財團法人民間司法改革基金會備份。
